【裁判字號】    92,交聲,626
【裁判日期】    920530
【裁判案由】    違反道路交通管理處罰條例聲明異議
【裁判全文】
臺灣臺北地方法院交通事件裁定                    九十二年度交聲字第六二六號
    受處分人  甲○○○
    即異議人
右列受處分人因違反道路交通管理處罰條例案件，對於台北市交通事件裁決所中華民
國九十二年五月十二日所為之處分（原處分案號：北市裁三字第車裁二二－ＨＡ00
00000號），聲明異議，本院裁定如左：
    主      文
原處分撤銷。
甲○○○汽車駕駛人，行經有燈光號誌管制之交岔路口闖紅燈，處罰鍰新台幣貳仟柒
佰元，並予記違規點數參點。
    理      由
一、按汽車駕駛人，行經有燈光號誌管制之交岔路口闖紅燈者，處新台幣（以下同）
    一千八百元以上五千四百元以下罰鍰，道路交通管理處罰條例第五十三條定有明
    文；又汽車駕駛人駕駛汽車違反道路交通管理處罰條例第五十三條規定者，除應
    依該條所規定之罰鍰處罰外，並應予記違規點數三點，道路交通管理處罰條例第
    六十三條第一項第三款亦定有明文。再行為人如係駕駛普通小型車闖紅燈行駛，
    嗣為警逕行舉發，而在舉發通知單上所載之應到案日期前聽候裁決，經主管機關
    調查後仍認定其有上開違規行為者，依違反道路交通管理事件統一裁罰基準及處
    理細則第四十四條第一項及違反道路交通管理事件統一裁罰基準表（以下稱基準
    表）之規定，需對該行為人處以二千七百元之罰鍰，並記違規點數三點。而逕行
    舉發違反道路交通管理事件，經汽車所有人依通知單之應到案日期前到案，並告
    知違規駕駛人姓名、身分證統一編號及住址者，處罰機關應即另行通知違規駕駛
    人到案依法處理；逾應到案日期，處罰機關應依道路交通管理處罰條例第八十五
    條第三項規定處罰該汽車所有人，違反道路交通管理事件統一裁罰基準及處理細
    則第二十四條亦定有明文，易言之，如汽機車駕駛人在道路上闖紅燈行駛，為警
    當場攔停者，處罰機關固應對該汽機車之駕駛人為處罰，惟若舉發機關並非當場
    對該部汽機車攔停，而係依違反道路交通管理事件統一裁罰基準及處理細則第二
    十三條第一項第一款規定逕行舉發者，此際舉發機關只能依上開處理細則第二十
    三條第二項規定對汽機車所有人為掣單舉發，而如經舉發之汽機車所有人在舉發
    通知單上所載之應到案日期前到案，並告知處罰機關該名闖紅燈行駛之汽機車違
    規駕駛人姓名、身分證統一編號及住址者，處罰機關應即依前開細則第二十四條
    規定處罰該名違規駕駛人，而如汽車所有人未於應到案日期前到案或雖於應到案
    日期前到案，而未告知處罰機關實際之違規駕駛人者，處罰機關仍應依道路交通
    管理處罰條例第八十五條第三項「本條例關於車輛駕駛人之處罰，如應歸責於車
    輛所有人者，處罰車輛所有人。」規定，對車輛所有人加以處罰。
二、本件受處分人即異議人甲○○○所有之車號六Ｃ－二五九五號自用小客車於民國
    九十二年四月一日下午四時三十八分許，行經台中縣八九線道四公里八百公尺處
    設有燈光號誌管制之交岔路口，竟闖越該路口之紅燈行駛，為台中縣警察局交通
    隊員警陳柏廷以受處分人所有該部車號汽車有違反前揭道路交通管理處罰條例第
    五十三條之行為掣單舉發，將舉發單送達於受處分人後，受處分人雖於應到案日
    期前向原處分機關提出申訴，惟承認當時係由其所駕駛，即別無其他違規行為人
    ，經原處分機關請舉發單位調查結果，仍認受處分人確有前述違規行為，原處分
    機關乃依道路交通管理處罰條例第五十三條及違反道路交通管理事件統一裁罰基
    準及處理細則第二十四條、第四十四條第一項暨基準表之規定，就受處分人前開
    行為裁處罰鍰二千七百元，惟漏未併予記違規點數三點。
三、受處分人矢口否認有任何違反道路交通管理處罰條例之行為，其異議意旨略以：
    行駛間的車輛無法在停止線前立刻停止，依慣性原理在一定時間內仍會繼續前進
    ，照相儀器應設定於路口淨空後再行拍照云云，惟查：受處分人所有該部自用小
    客車於前開時地闖越紅燈行駛之違規事實，有違規當時採證相片二張附卷可稽，
    由前揭舉發相片以觀，確實可以清晰辨認受處分人所有前開汽車於號誌變換為紅
    燈後仍強行闖越紅燈行駛之違規情形，其前開所辯無非為己卸責冀圖免罰之詞，
    洵非足採，本件事證明確，受處分人之違規行為堪以認定。
四、綜上所述，受處分人確有在前揭時地駕駛汽車行經有燈光號誌管制之交岔路口闖
    紅燈之違規行為，原處分機關依前揭道路交通管理處罰條例第五十三條規定從輕
    裁處受處分人罰鍰二千七百元，固屬有據，惟依同條例第六十三條第一項第三款
    規定，汽車駕駛人駕駛汽車違反上揭規定者，除應依該條所規定之罰鍰處罰外，
    並予記違規點數三點，原處分機關漏未於裁決書中併記受處分人違規點數三點，
    尚難認為允洽。本件受處分人之異議雖無理由，惟原處分既有不當，自應由本院
    將原處分撤銷，仍以受處分人所有前開車號汽車有違反該條例第五十三條規定之
    行為，依違反道路交通管理事件統一裁罰基準及處理細則第二十四條、第四十四
    條第一項及基準表之規定，從輕裁處前開車號汽車之所有人即受處分人罰鍰二千
    七百元，並依同條例第六十三條第一項第三款規定記受處分人違規點數三點如主
    文第二項所示，以資適法。
據上論斷，應依道路交通案件處理辦法第二十條前段，裁定如主文。
中      華      民      國    九十二    年        五      月    三十    日
                                      臺灣臺北地方法院交通法庭
              法  官  邱光吾
右正本證明與原本無異。
如不服本裁定，應於裁定送達後五日內向本院提出抗告狀。
                                          書記官  劉英芬
中      華      民      國    九十二    年        六      月     三     日


司法院資訊處製作；財團法人民間司法改革基金會備份。
